# 销售部门设计开发支出会计处理

提问人：huabb 时间：2014-11-04 10:35:09
一家经营观光的公司，其中一项业务是纪念品销售，生产制造委托第三方厂家，公司在纪念品销售部门里设置了新产品设计岗位，相应支出可否参考“自行研发无形资产”： 1.对于研究阶段，计入“销售费用”，开发阶段计入“研发支出-资本化支出/费用化支出”，月底将“研发支出-费用化支出”转入销售费用。待研发设计项目结束时，如形成无形资产的，将“研发支出-资本化支出”转入“无形资产”，未形成无形资产的转入“ 长期待摊费用”？ 2.如果当期有该产品的采购，则“无形资产”或“长期待摊费用”在相应产品验收入库时，按照时间或产品数量摊销入“库存商品”；如果没有该产品的采购，则摊销计入“销售费用”？ 请问上述处理正确么？

回答人：chenyiwei
问题是：（ 1 ）如何合理预计所设计的纪念品能够给企业带来未来经济利益（有足够大的销量，以收回设计和生产成本，并形成利润）？（ 2 ）如何对其实施知识产权保护以确保其经济利益流入的独占性？（ 3 ）预计产品的市场寿命多长？如果这些问题不能妥善解决，则不建议采用所谓“资本化”做法，而是建议直接费用化计入管理费用处理。

提问人：huabb 时间：2014-11-05 10:32:40
因为设计开发费的发生为企业带来的经济利益是随着商品的销售带来的，所以个人认为应该将设计开发费做“资本化”处理计入“库存商品”的成本中，如果直接费用化计入当期并不能反映设计开发费的实质。 1.如果可以合理预计有一定销量，且申请了专利，是否可以作为“无形资产”，并摊销计入采购的“库存商品”（如果当期未采购，则摊销计入“销售费用”）？ 2.如果可以合理预计有一定销量，但未申请专利，是否可以作为“长期待摊费用”，并摊销计入采购的“库存商品”（如果当期未采购，则摊销计入“销售费用”）？ 3.如果设计开发金额较小，是否可以直接计入当期“销售费用”？

回答人：chenyiwei
如果有确定的销售合同等表明新设计的产品未来有足够销量的证据，则可以资本化相关的产品开发费用；否则还是建议直接费用化处理。